# 专项应付款的处理问题

提问人：fishzh 时间：2010-12-19 17:49:24
最近在一家企业做预审，给企业为采矿冶炼企业，接受政府委托-历史采矿地址环境问题及生态环境治理项目，该项目由中央补贴出资 300 万元，企业自筹 100 万元，至项目完工时已完成总投资 450 万元。 问题 1 ：企业收到的该中央补贴款是否应该在专项应付款中核算？ 2 、因该项目主要为治理区域内的矿坑填充及绿化，并不形成企业的资产，在项目完成后，专项应付款应如何结转？ 3 、企业自筹的 100 万元，在项目施工过程中，是否应当计入当期损益？
请高手解答！非常感谢！

回答人：chenyiwei
如何理解该项目是“接受政府委托”？该项目中所治理的历史采矿地址环境问题是否系由本企业历史上的采矿活动造成？对该地进行环境恢复本身是否构成企业的一项法定义务？ 另外，补贴金额是依据什么确定的？如果发生实际项目支出超支的情况，政府是否会追加补助？ 对照《企业财务通则》第二十条的规定，该笔财政资金应当属于该条所列五类财政资金中的哪一类？

回答人：chenyiwei
回复 板凳 fishzh 的帖子从你说的情况看，个人感觉该事项的处理有两种可能：一是政府补助；二是按照政府购买服务处理。具体需作进一步分析才能确定。 如果原先对该地的环境治理并非企业应承担的法定义务（例如，该地的环境问题并非完全由本企业造成；
环境治理由相关政府部门专项发文明确实施单位等），个人感觉可能作为“政府购买服务”处理的可能性大些，即由政府拨付资金，“雇用”企业完成某项与社会公共事务管理相关的目标，企业在其中的角色是政府的承包商。如果政府拨付资金的比例是根据本企业在需治理的环境问题中应承担责任的大小来确定的，则更能说明这一点。 如果这些问题的形成主要是企业的责任，依据相关法律法规规定应当由企业负责治理并承担相关费用，政府对此给予补助的，则属于政府补助的可能性较大。